【裁判字號】    95,易,3291
【裁判日期】    951212
【裁判案由】    竊盜
【裁判全文】
臺灣臺中地方法院刑事判決              95年度易字第3291號
公  訴  人  臺灣臺中地方法院檢察署檢察官
被      告  丙○○
上列被告因竊盜案件，經檢察官提起公訴（九十五年度偵字第二
一八一五號），被告於準備程序中就被訴事實為有罪之陳述，受
命法官於聽取當事人之意見後，由本院合議庭裁定由受命法官獨
任以簡式審判程序判決如下：
    主    文
丙○○攜帶兇器竊盜，累犯，處有期徒刑玖月。扣案之大型油壓
剪壹支及棉質手套拾雙半，均沒收。
    犯罪事實
一、丙○○前因違反毒品危害防制條例案件，經本院於民國九十
    一年十月二十九日以九十一年度訴字第一七九三號就施用第
    一級毒品部分判處有期徒刑八月，就施用第二級毒品部分判
    處有期徒刑六月，定應執行有期徒刑一年，於同年十一月十
    八日判決確定，並於九十二年十月八日入監服刑，甫於九十
    三年九月十三日縮短刑期執畢出監。詎其仍不知悔改，復意
    圖為自己不法之所有，基於竊盜之犯意，於九十五年八月二
    十九日晚上十一時三十分許，在臺中縣烏日鄉○○○路一號
    之成功嶺軍營區補給分庫內（為露天式存貨倉庫），持其所
    有之客觀上足供兇器使用之大型油壓剪一支，竊取位於該處
    之電纜線，總長約七十三公尺（共計七十三根，長各約一公
    尺）、總重約三十公斤，價值約（新臺幣）七百五十元。丙
    ○○得手後，於將該電纜線搬運至其所駕駛之車牌號碼ＰＪ
    －三三三０號自用小客車內時，為警巡邏發現查獲，並當場
    扣得其所有之大型油壓剪一支、棉質手套十雙半（起訴書誤
    載為一雙），始查知上情。
二、案經臺中縣警察局烏日分局報告臺灣臺中地方法院檢察署檢
    察官偵查起訴。
    理    由
一、按除被告所犯為死刑、無期徒刑、最輕本刑為三年以上有期
    徒刑之罪或高等法院管轄第一審案件者外，於前條第一項程
    序進行中，被告先就被訴事實為有罪之陳述時，審判長得告
    知被告簡式審判程序之旨，並聽取當事人、代理人、辯護人
    及輔佐人之意見後，裁定進行簡式審判程序，刑事訴訟法第
    二百七十三條之一第一項定有明文。本件被告丙○○所犯係
    死刑、無期徒刑、最輕本刑為三年以上有期徒刑以外之罪，
    其於準備程序中就被訴事實為有罪之陳述，經告知簡式審判
    程序之旨，並聽取公訴人及被告之意見後，本院合議庭認為
    適宜而裁定由受命法官獨任進行簡式審判程序，合先敘明。
二、上揭犯罪事實，業據被告丙○○於警詢、偵查中及本院審理
    時坦承不諱，核與被害人即聯勤第五地區支援指揮部中部補
    給庫成功嶺補給分庫之分庫長乙○○於警詢中證述之情節相
    符，並有臺中縣警察局烏日分局扣押筆錄、扣押物品目錄表
    、員警職務報告書、現場圖、刑案現場測繪圖、車籍作業系
    統查詢認可資料各一份、贓物認領保管單二紙及現場查獲照
    片十八幀附卷可稽，復有扣案其所有之大型油壓剪一支及棉
    質手套十雙半等可資佐證，足見被告自白與事實相符，堪以
    採信。從而，本件事證明確，被告加重竊盜犯行已堪認定，
    應予依法論科。
三、按刑法第三百二十一條第一項第三款所規定之攜帶兇器竊盜
    罪，係以行為人攜帶兇器竊盜為其加重條件，此所謂兇器，
    其種類並無限制，凡客觀上足對人之生命、身體、安全構成
    威脅，具有危險性之兇器均屬之，且祇須行竊時攜帶此種具
    有危險性之兇器為已足，並不以攜帶之初有行兇之意圖為必
    要，最高法院七十九年臺上字第五二五三號判例足資參照。
    查本件被告丙○○於為本件竊盜犯行時，攜帶其所有之大型
    油壓剪一支係屬金屬材質、質地堅硬，客觀上均足以對於人
    之生命、身體構成威脅而具有危險性，顯係屬兇器無誤；故
    核被告所為，係犯刑法第三百二十一條第一項第三款之攜帶
    兇器竊盜罪。又被告前因違反毒品危害防制條例案件，經本
    院於九十一年十月二十九日以九十一年度訴字第一七九三號
    就施用第一級毒品部分判處有期徒刑八月，就施用第二級毒
    品部分判處有期徒刑六月，定應執行有期徒刑一年，於同年
    十一月十八日判決確定，並於九十二年十月八日入監服刑，
    甫於九十三年九月十三日縮短刑期執畢出監等情，有臺灣臺
    中地方法院檢察署刑案資料查註紀錄表及臺灣高等法院被告
    前案紀錄表各一份在卷可憑，被告前受有期徒刑執行完畢，
    五年內故意再犯本件有期徒刑以上之罪，為累犯，應依刑法
    第四十七條第一項之規定加重其刑。爰審酌被告正值青壯，
    不思以己力賺取財物，竟竊盜軍營區內之電纜線而欲謀不勞
    而獲，其心可議，惟衡酌其竊盜之財物，價值非鉅，犯後尚
    能坦承犯行，及其犯罪之動機、目的、手段等一切情狀，量
    處如主文所示之刑。檢察官雖於起訴書對被告本件加重竊盜
    犯行具體求處有期徒刑一年，然被告於本件所竊取之電纜線
    價值僅約七百五十元，且被害人乙○○於本院準備程序時業
    已陳明遭竊取之電纜線係欲報廢之廢電纜線，後來也已實際
    取回該批電纜線，願意原諒被告等語，是被告犯罪所致之具
    體損害尚屬非鉅，本院於考量被告犯罪情節後，認對被告處
    以如主文所示之刑罰，已足收懲儆之效，是檢察官具體求刑
    之刑度稍嫌過重，併述明之。至上開扣案之大型油壓剪一支
    及棉質手套十雙半（包括送鑑定之一雙），係屬被告所有，
    且為供犯罪所用或犯罪預備之物，業經被告供承在卷，爰均
    應依刑法第三十八條第一項第二款規定予以宣告沒收。
據上論斷，應依刑事訴訟法第二百七十三條之一第一項、第二百
九十九條第一項前段，刑法第三百二十一條第一項第三款、第四
十七條第一項、第三十八條第一項第二款，判決如主文。
本案經檢察官甲○○到庭執行職務。
中    華    民    國    95    年    12    月    12    日
                  刑事第四庭  法  官  林學晴
上正本證明與原本無異。
如不服本判決，應於送達後十日內向本院提出上訴狀（須附繕本
），上訴於臺灣高等法院臺中分院。
                              書記官  賴淵瀛
中    華    民    國    95    年    12    月    12    日
附錄論罪科刑法條
刑法第三百二十一條：
犯竊盜罪而有左列情形之一者，處六月以上五年以下有期徒刑：
一  於夜間侵入住宅或有人居住之建築物、船艦，或隱匿其內而
    犯之者。
二  毀越門扇、牆垣或其他安全設備而犯之者。
三  攜帶兇器而犯之者。
四  結夥三人以上而犯之者。
五  乘火災、水災或其他災害之際而犯之者。
六  在車站或埠頭而犯之者。
前項之未遂罰之。


司法院資訊處製作；財團法人民間司法改革基金會備份。
